【裁判字號】    95,訴,396
【裁判日期】    950413
【裁判案由】    毒品危害防制條例
【裁判全文】
臺灣臺北地方法院刑事判決               95年度訴字第396號
公  訴  人  臺灣臺北地方法院檢察署檢察官
被      告  甲○○
                    另案在臺灣臺北監獄執行中
上列被告因毒品危害防制條例案件，經檢察官提起公訴（九十五
年度毒偵字第二七五號），嗣被告就被訴事實為有罪之陳述，經
本院合議庭裁定以簡式審判程序審理，判決如下：
    主  文
甲○○連續施用第一級毒品，累犯，處有期徒刑拾月: 扣案第一
級毒品海洛因壹包（淨重零點參參公克）沒收銷毀之，注射針筒
壹支沒收。
    事  實
一、甲○○曾於民國八十八年間因施用毒品案件，經本院以八十
    八年度毒聲字第二五一五號裁定令入勒戒處所觀察、勒戒，
    又於八十九年間因違反毒品危害防治條例案件，經本院裁定
    令入觀察勒戒處所觀察、勒戒後，認為有繼續施用毒品傾向
    ，而由臺灣臺北地方法院檢察署檢察官聲請送戒治處所強制
    戒治，經強制戒治後，於九十年十月二十四日，以九十年度
    戒毒偵字第二二八號為不起訴處分確定，嗣被告復於九十二
    年間再因違反毒品危害防治條例，由本院院再次裁定觀察勒
    戒，因有繼續施用毒品傾向，經臺灣臺北地方法院檢察署檢
    察官再次聲請強制戒治並起訴，經本院於九十二年一月二十
    二日以九十二年毒聲字一三九號裁定強制戒治，並於九十二
    年十一月三日以九十二年度訴字第一三九號判處有期徒刑八
    月確定，並於九十四年二月十九日執行完畢。詎被告猶不思
    悔改，復基於施用第一級毒品海洛因之概括犯意，於前開徒
    刑執行完畢後五年內之九十四年十月下旬某日起，至九十五
    年一月十二日止，連續在臺北市○○區○○路一一二巷三十
    號住處等處，施用第一級毒品海洛因多次。嗣於九十五年一
    月十三日二十三時許，在臺北市○○區○○街二段與西昌街
    口，經警攔檢查獲，並於徵得被告同意後，前往被告上開住
    處搜索，於被告住處起出其所有之第一級毒品海洛因一包（
    淨重○點三四公克）、已注射過之針筒一支，夾鍊分裝帶五
    十一個等物品，因而查獲。
二、案經臺北市警察局萬華分局移送臺灣臺北地方法院檢察署檢
    察官起訴，被告於本院準備程序中就被訴事實為有罪之陳述
    ，經本院合議庭裁定以簡式審判程序審理。
    理  由
一、上揭犯罪事實業據被告甲○○於本院審理中坦承不諱，其於
    九十五年一月十四日於警局所採集之尿液經送檢驗結果，確
    呈嗎啡陽性反應之事實，有臺灣檢驗科技股份有限公司九十
    五年一月二十六日編號ＣＺ000000000號濫用藥物
    尿液檢驗報告一紙可稽，此為鑑定機關本於專業知識及以精
    密儀器，以EIA酵素免疫分析法初步檢驗、GC/MS氣相層析質
    譜儀法測試後均呈現嗎啡陽性反應，並有第一級毒品海洛因
    一包（淨重○點三三公克，空包裝重○點一九公克）扣案可
    資可資佐證，該第一級毒品海洛因一包經送驗結果，亦認確
    係第一級毒品海洛因，有法務部調查局鑑定通知書一紙在卷
    可按，故被告自白施用海洛因應與事實相符，堪以採信。又
    被告曾因施用毒品案件，經本院以八十八年度毒聲字第二五
    一五號裁定令入勒戒處所觀察、勒戒。又於八十九年再因違
    反毒品危害防制條例，由本院以八十九年毒聲字第二四○一
    號裁定強制戒治，經戒治期滿後，而由臺灣臺北地發法院檢
    察署以九十年度戒毒偵字第二二八號為不起訴處分。被告另
    於九十一年間再次因違反毒品危害防治條例，經本院以九十
    二年訴字第一三九號判決有期徒刑八月確定，於九十四年二
    月十九日因縮短刑期執行完畢。有臺灣高等法院被告全國前
    案紀錄表一份附卷足憑，故本案事證明確，被告於前開強制
    戒治完畢後五年內，再次施用海洛因之犯行，堪以認定。
二、查海洛因係毒品危害防制條例第二條第二項第一款所定之第
    一級毒品，不得非法持有、施用。故核被告施用海洛因之行
    為，係犯毒品危害防制條例第十條第一項施用第一級毒品罪
    。而其於施用海洛因前及同時之持有海洛因犯行，為其施用
    之高度行為所吸收，不另論罪。又被告先後多次施用海洛因
    之行為，時間緊接，手法相同，所犯係犯罪構成要件相同之
    罪名，顯係基於概括之犯意而反覆為之，應依連續犯規定，
    論以一罪，並加重其刑。起訴書雖記載被告係自九十二年二
    月起即開始連續施用第一級毒品海洛因，惟並未就被告確於
    九十二年二月起至九十四年十月下旬某日前為止期間有施用
    海洛因之行為提出任何證據，檢察官並已於本院審理時當庭
    敘明被告施用海洛因之始點應為九十四年十月下旬某日，並
    更正起訴書此部分之記載（見本院審判筆錄），是本院尚無
    須就起訴書所載九十二年二月起至九十四年十月下旬某日前
    為止期間之施用毒品犯行另為無罪之諭知，併予敘明。查被
    告前因違反毒品危害防治條例，經本院以九十二年訴字第一
    三九號判決有期徒刑八月確定，並與另案臺灣臺中地方法院
    九十二年訴字第一九○六號裁判，準強盜罪有期徒刑八個月
    合併定應執行刑一年三月，於九十三年一月九日入監執行起
    算，羈押折抵三十日，累進縮刑十八日，於九十四年二月十
    九日因縮短刑期執行完畢。有臺灣高等法院被告全國前案紀
    錄表一份附卷足憑，其於五年以內再犯本案有期徒刑以上之
    罪，為累犯，應遞予加重其刑。爰審酌被告曾因施用毒品經
    觀察、勒戒後，仍未能戒斷其施用毒品之惡習，足見其陷溺
    已深，惟因施用毒品均僅係戕害其自己身心並無加害他人，
    犯罪後坦承犯行、態度尚稱良好等一切情狀，量處如主文所
    示之刑。扣案被告所有之第一級毒品海洛因一包（淨重○點
    三三公克）應依毒品危害防制條例第十八條第一項前段之規
    定沒收銷毀之，另扣案注射針筒一支係被告所有供施用毒品
    所用之物，應依刑法第三十八條第一項第二款之規定宣告沒
    收，至夾鍊分裝帶五十一個，被告稱係供分裝茶葉所用，並
    無證據顯示與本案被告施用毒品相關，爰不另為沒收之諭知
    ，併予說明。
據上論斷，應依刑事訴訟法第二百七十三條之一第一項、第二百
九十九條第一項前段，毒品危害防制條例第十條第一項、第十八
條第一項前段，刑法第十一條前段、第五十六條、第四十七條、
第三十八條第一項第二款，判決如主文。
本案經檢察官陳以敦到庭執行職務。
中    華    民    國    95    年    4     月    13    日
                        刑事第二庭    法  官  吳孟良
上正本證明與原本無異。
如不服本判決，應於判決送達後10日內向本院提出上訴狀 (應抄
附繕本)。
                                      書記官  張漪蕙
中    華    民    國    95    年    4     月    13    日
附錄法條：
毒品危害防制條例第十條第一項：
施用第一級毒品者，處六月以上五年以下有期徒刑。


司法院資訊處製作；財團法人民間司法改革基金會備份。
